臺灣臺中地方法院民事裁定  100年度聲字第235號
聲  請  人  華南商業銀行股份有限公司
法定代理人  王濬智
代  理  人  鄭永春
複代理人    王淑如
相  對  人  海麗光碟科技股份有限公司
上列聲請人聲請選任海麗光碟科技股份有限公司之臨時管理人事
件，本院裁定如下：
    主    文
選任周連昌為相對人海麗光碟科技股份有限公司之臨時管理人。
聲請程序費用新臺幣壹仟元由海麗光碟科技股份有限公司負擔。
    理    由
一、本件聲請意旨略以：因相對人海麗光碟科技股份有限公司（
    下稱海麗光碟科技公司）前經主管機關經濟部商業司限期於
    民國98年3月31日前，完成董事、監察人之改選，惟相對人
    海麗光碟科技公司逾期未改選，致原董事、監察人職務當然
    解任，原登記之公司負責人業已塗銷，從而相對人海麗光碟
    科技公司目前之法定代理人為何人即陷於不明之狀態，致聲
    請人無法對相對人海麗光碟科技公司續行強制執行。爰依公
    司法第108條第4項準用第208條之1第1項規定，聲請選任相
    對人公司之臨時管理人等語。
二、按董事會不為或不能行使職權，致公司有受損害之虞時，法
    院因利害關係人或檢察官之聲請，得選任一人以上之臨時管
    理人，代行董事長及董事會之職權。但不得為不利於公司之
    行為。公司法第208 條之1 第1 項定有明文。公司法第208
    條之1 所定選任臨時管理人事件，由利害關係人或檢察官向
    法院聲請。公司法第208 條之1 第1 項、非訟事件法第183
    條第1 項分別定有明文。
三、經查：董事任期不得逾3年。但得連選連任。董事任期屆滿
    而不及改選時，延長其執行職務至改選董事就任時為止。但
    主管機關得依職權限期令公司改選；屆期仍不改選者，自限
    期屆滿時，當然解任；監察人任期不得逾3年。但得連選連
    任。監察人任期屆滿而不及改選時，延長其執行職務至改選
    監察人就任時為止。但主管機關得依職權，限期令公司改選
    ；屆期仍不改選者，自限期屆滿時，當然解任。公司法第
    195 條、第217條定有明文。
  (一)本件聲請人主張之事實，業據提出臺灣雲林地方法院債權憑
    證影本、相對人海麗光碟科技公司變更登記表影本為證。依
    上開相對人海麗光碟科技公司變更登記表記載相對人海麗光
    碟科技公司董事長周連昌、董事有周連來、周連續、周民、
    林尾明及許厚模5人，監察人為邱秀珠，董事及監察人之任
    期均自民國 (下同)92年10月30日起至95年10月29日止3年，
    依上開規定，相對人海麗光碟科技公司董事及監察人均屆期
    仍不改選，則上開董事及監察人，自期限屆滿時，均即當然
    解任，堪予認定，且上開變更登記表並已經經濟部商業司註
    「限期於98年3月31日前完成改選董事、監察人變更登記，
    逾期董事、監察人職務當然解任。」。是相對人海麗光碟科
    技公司迄今尚無合法推選之董事行使職權，致相對人海麗光
    碟科技業務無法順利運作，即有使相對人海麗光碟科技公司
    受損害之虞，揆諸前揭法條規定及說明，相對人海麗光碟科
    技公司洵有設置臨時管理人之必要。又聲請人為相對人海麗
    光碟科技公司之債權人，其基於行使債權之必要，對相對人
    海麗光碟科技公司而言，自屬具有法律上利害關係之人，聲
    請人具狀聲請為相對人海麗光碟科技公司選任臨時管理人，
    即無不合，應予准許。
  (二)又聲請人於100年8月29日具狀陳明表示選任相對人海麗光碟
    科技公司前董事長周連昌為臨時管理人。本院審酌周連昌為
    相對人海麗光碟科技公司之前董事長，且聲請人前聲請相對
    人海麗光碟科技公司返還借款強制執行事件，係以周連昌與
    相對人海麗光碟科技公司為連帶債務人，周連昌對於上開債
    務知之甚詳，應為適當之公司臨時管理人，且將有利於相對
    人海麗光碟科技公司業務之繼續運作或清理。爰選任周連昌
    為相對人海麗光碟科技公司之臨時管理人。
四、依非訟事件法第21條第2項、第24條第1項，民事訴訟法第95
    條、第78條，裁定如主文。
中    華    民    國  100    年    11    月    24    日
                  民事第四庭    法  官  吳蕙玟
正本係照原本作成。
如不服本裁定應於送達後10日內向本院提出抗告狀，並繳納抗告
費新臺幣45元。
中    華    民    國   100    年    9     月    15    日
                                書記官  廖日晟